【裁判字號】    89,易,339
【裁判日期】    890316
【裁判案由】    毀損
【裁判全文】
臺灣桃園地方法院刑事判決                          八十九年度易字第三三九號
    公  訴  人  臺灣桃園地方法院檢察署檢察官
    被      告  甲○○
右列被告因毀損案件，經檢察官提起公訴（八十九年度偵字第三二六號），本院判決
如左：
        主  文
甲○○損壞他人車輛後擋風玻璃、行李箱，足以生損害於他人，處拘役肆拾日。如易
科罰金以參佰元折算壹日。
        事  實
一、甲○○於民國八十八年四月五日零時十分許，步經桃園縣中壢市○○路二七一巷
    二六弄五九號前，無端以停放路旁他人所有之腳踏車砸毀乙○○所有停放路邊之
    車號Ｖ七─九五八號計程車，致該車後擋風玻璃破裂及行李箱凹陷之損害，足以
    生損害於乙○○。嗣因乙○○前開車輛之警報器作響，經乙○○發覺，甲○○惟
    恐遭逮捕，遂駕駛車號ＮＬ─四六五九號自用小客車離去。
二、案經曾盛郭訴請桃園縣警察局中壢分局報請台灣桃園地方法院檢察署檢察官偵查
    起訴。
        理  由
一、訊據被告甲○○矢口否認有右揭犯行，辯稱：伊母親住桃園縣中壢市○○路二七
    一巷二十六弄七十七號二樓，伊當時去伊母親家後正欲駕車離去，步行至同巷二
    十六弄五十九號前，並未發現任何人砸車，伊並不認識告訴人，伊無需砸他的車
    子，亦無將腳踏車從告訴人車上拿下來云云，惟查，右揭事實業據告訴人乙○○
    迭於警訊、偵、審中指訴：當時伊在家中看電視，忽然聽見伊所有之計程車警報
    器在響，伊即從三樓往下看，看見甲○○從伊後車窗上取下腳踏車，伊即下樓去
    ，看見伊計程車後車窗及行李箱遭人持腳踏車砸毀，而甲○○與二位女士走回中
    壢市○○路二七一巷二十六弄五五號之一三樓，伊大聲叫他下樓，但他並不理，
    伊即回住處打電話報警，並叫伊妻子在窗口看，伊妻子即看見甲○○與一女士駕
    駛ＮＬ─四六五九號自用小客車離去等語，核與証人羅秀蓮於警訊時証稱：「我
    沒有看見甲○○毀損Ｖ七─九五八號營小客車，但我有看見他在把腳踏車拿下放
    於車旁之電線桿旁。」（見偵查卷第八頁背面），被告若無砸毀告訴人乙○○之
    車輛，則何需將腳踏車自他人車上取下？並有車損照片三張、估價單一張附卷可
    稽，而告訴人乙○○與被告素不相識，亦無仇恨，當無誣陷之理，故被告之前開
    辯詞，顯係畏罪卸責之詞，不足採信。本件事証明確，被告犯行洵堪認定。
二、被告持腳踏車砸乙○○之車輛，致該車之後擋風玻璃破裂及行李箱凹陷之損害，
    足生損害於乙○○，核被告之所為，係犯刑法第三百五十四條之毀損罪。爰審酌
    被告之品行、犯罪之手段、方法、被害人之損害、被告犯罪後之態度及迄今尚未
    賠償被害人所受之損害等一切情狀，量處如主文所示之刑，並諭知易科罰金之折
    算標準，以資懲儆。
據上論斷，應依刑事訴訟法第二百九十九條第一項前段，刑法第三百五十四條、第四
十一條，罰金罰鍰提高標準條例第一條前段、第二條，判決如主文。
本案經檢察官胡原龍到庭執行職務。
中      華      民      國      八十九    年      三     月     十六    日
                                臺灣桃園地方法院刑事第一庭
                                    法  官  林  恆  吉
右正本證明與原本無異。
如不服本判決，應於判決送達後十日內向本院提出上訴狀( 應附繕本 )，上訴於
臺灣高等法院。
                                    書記官  楊  文  雄
中        華        民        國   八十九   年   三      月 二十二   日
附論罪科刑依據之法條：
刑法第三百五十四條
毀棄、損壞前二條以外之他人之物或致令不堪用，足以生損害於公眾或他人者，處二
年以下有期徒刑、拘役或五百元以下罰金。


司法院資訊處製作；財團法人民間司法改革基金會備份。
